【裁判字號】    89,交易,76
【裁判日期】    901120
【裁判案由】    公共危險等
【裁判全文】
臺灣基隆地方法院刑事判決                          八十九年度交易字第七六號
    公  訴  人  臺灣基隆地方法院檢察署檢察官
    被      告  甲○○
右列被告因公共危險等案件，經檢察官提起公訴（八十九年度偵字第二八三八號），
本院判決如左︰
    主  文
甲○○服用酒類，不能安全駕駛動力交通工具而駕駛，處有期徒刑貳月，如易科罰金
以佰元折算壹日，緩刑貳年。
其餘被訴過失傷害部分公訴不受理。
    事  實
一、甲○○明知酒後駕駛車輛，易致生公共危險，且飲酒後其呼氣中酒精成份達每公
    升０‧二五毫克以上者，不得駕車，仍於民國八十九年五月三十一日下午，在基
    隆市五堵區飲用酒類，致手腳部顫抖、意識模糊、注意力無法集中、多語，達不
    能安全駕駛程度，竟於當日二十二時許，駕駛車號Ｋ八─九五四七號自小客車，
    沿台北縣萬里鄉○○路自金山往萬里方向行駛，欲回其台北縣萬里鄉○○村○里
    ○○路八十號住處，途經該路段一三○號前，其原應注意駕駛人應注意車前狀況
    ，隨時採取必要安全措施，且依當時情形並無不能注意之情事，竟因不勝酒力而
    疏未注意前方路邊由丙○○所騎乘後載乙○○、欲往金山方向行駛之車號ＲΖＭ
    ─六八七號輕型機車，而撞及該輕型機車，並致丙○○受有臉部撕裂傷、臉部挫
    傷、左足裸部扭傷、右上眼眶骨骨折、上正中門齒及側面齒斷裂等傷害，乙○○
    受有頭部、手、腳挫傷（未出具診斷證明書）等傷害（過失傷害部分，業據告訴
    人二人撤回告訴，詳如下述），甲○○經警測得其呼氣中之酒精成份達每公升一
    ‧０三毫克。
二、案經丙○○、乙○○訴由台北縣警察局金山分局報請台灣基隆地方法院檢察署檢
    察官偵查起訴。
    理  由
壹、有罪部分
  一、訊據被告甲○○於警訊、偵查中及本院審理時，對於其於八十九年五月三十一
      日酒後駕駛車號Ｋ八─九五四七號自小客車，沿台北縣萬里鄉○○路自金山往
      萬里方向行駛，因酒後疏未注意前方機車而發生交通事故，經警測得其呼氣中
      之酒精成份為每公升一‧０三毫克等情不諱，而被告肇事後經警觀察直線測試
      平衡動作，其手腳部顫抖、意識模糊、注意力無法集中，多話，題無法正常駕
      駛，有測試觀察紀錄表在卷可佐，並有酒精值測試表、舉發違反道路交通管理
      事件通知單、交通事故調查報告表各一紙、照片四張在卷可稽。
  二、依台灣高等法院檢察署所彙編之刑法第一百八十五條之三酒後駕車「不能安全
      駕駛」認定標準之相關論文資料一書中，台大醫學院吳木榮醫師、台北醫學院
      附設醫院蔡尚穎醫師、中央警察大學交通學系暨交通管理研究所程玉傑先生、
      蔡中志教授等人於彼等之研究著作中，均對血液中、呼氣中酒精之濃度對汽車
      駕駛人之影響提出報告，如血液中酒精在30-50mg/dl時，駕駛能力變差，在
      50-100mg/dl 時，多話、大笑、感覺障礙，100-150mg/dl時，說話含糊、腳步
      不穩、可能會噁心，150-200mg/dl時，明顯酒醉、噁心、步履蹣跚（而呼氣中
      酒精濃度與血液中酒精濃度比為二千比一至二千三百比一）。本件被告甲○○
      之呼氣酒精濃度為1.03mg/L（茲以最低值之二千比一計算），經計算為
      250mg/dl，亦即依常人之反應，其已達明顯酒醉、噁心、步履蹣跚之程度，再
      者，呼氣中酒精濃度如達0.55mg/L時，其肇事率為一般人之十倍，凡此均載明
      於上開彙編文集中。本件被告之呼氣酒精濃度1.25mg/L，足以影響其判斷力及
      肢體協調能力，其駕駛汽車撞擊停靠路口待轉之被害人所共乘之機車，足證其
      駕駛汽車時已達不能安全駕駛之程度甚明，事證明確，被告此部分犯行應堪認
      定。
  三、核被告所為，係犯刑法第一百八十五條之三之公共危險罪。爰審酌被告於酒後
      駕駛汽車，嚴重危害交通安全，已於事後與被害人達成和解，賠償被害人之損
      失，並坦承犯行，表示悔意等一切情狀，量處如主文所示之刑，以資懲戒。查
      被告前雖於七十七年因過失致死案件，經最高法院判處有期徒刑九月，減為有
      期徒刑四月十五日，於七十七年十月十九日易科罰金執行完畢，其於執行完畢
      後五年內未曾受有期徒刑以上刑之宣告，有本院被告全國前案紀錄表在卷可按
      ，其因一時失慮而罹刑章，經此偵審程序教訓，應已知所警惕，而無再犯之虞
      ，本院因認前開宣告之刑，以暫不執行為適當，併予宣告緩刑二年，以啟自新
      。
貳、公訴不受理部分
  一、公訴意旨另以：被告甲○○於八十九年五月三十一日下午二十二時許，駕駛車
      號Ｋ八─九五四七號自小客車，沿台北縣萬里鄉○○路自金山往萬里方向行駛
      ，欲回其台北縣萬里鄉○○村○里○○路八十號住處，途經該路段一三○號前
      ，其原應注意駕駛人應注意車前狀況，隨時採取必要安全措施，且依當時情形
      並無不能注意之情事，竟疏未注意前方路邊由丙○○所騎乘後載乙○○、欲往
      金山方向行駛之車號ＲΖＭ─六八七號輕型機車，而撞及該輕型機車，並致丙○○受有臉部撕裂傷、臉部挫傷、左足裸部扭傷、右上眼眶骨骨折、上正中門
      齒及側面齒斷裂等傷害，乙○○受有頭部、手、腳挫傷等傷害，因認甲○○涉
      有過失傷害罪嫌。
  二、按告訴乃論之罪，告訴人於第一審辯論終結前得撤回其告訴，又告訴經撤回者
      ，應諭知不受理之判決，刑事訴訟法第二百三十八條第一項、第三百零三條第
      三款分別定有明文。查本件告訴人丙○○、乙○○告訴被告甲○○過失傷害案
      件，起訴書認係觸犯刑法第二百八十四條第一項前段罪名，依同法第二百八十
      七條規定，須告訴乃論。茲據告訴人於九十年十月九日具狀撤回告訴，依照首
      開說明，此部分爰不經言詞辯論，逕為不受理之諭知。
據上論斷，應依刑事訴訟法第二百九十九條第一項前段、第三百零三條第三款、第三
百零七條、刑法第一百八十五條之三、第二條第一項前段、第七十四條第二款、修正
後刑法第四十一條 第一項前段，罰金罰鍰提高標準條例第二條，判決如主文。
本案經檢察官林明志庭執行職務。
中      華      民      國    九十      年     十一     月     二十     日
                                       台灣基隆地方法院刑事第三庭
                                               法  官  何  怡  穎
右正本證明與原本無異。
對於本件判決如有不服，應於收受送達後十日內，向本院提出上訴書狀，上訴於臺灣
高等法院，並按他造當事人之人數附具繕本。
                                               書記官  湯  惠  芳
中      華      民      國    九十      年     十一     月    二十二    日
附錄論罪法條
刑法第一百八十五條之三：
服用毒品、麻醉藥品、酒類或其他相類之物，不能安全駕駛動力交通工具而駕駛者，
處一年以下有期徒刑、拘役或三萬元以下罰金。


司法院資訊處製作；財團法人民間司法改革基金會備份。
